【裁判字號】    97,小上,22
【裁判日期】    971204
【裁判案由】    清償債務
【裁判全文】
臺灣新竹地方法院民事裁定              97年度小上字第22號
上  訴  人  乙○○
被上訴人    臺灣新光商業銀行股份有限公司
                        、27、28、30樓
法定代理人  丙○○
                        、27、28、30樓
被上訴人    新光行銷股份有限公司
法定代理人  甲○○
上當事人間請求清償債務事件，上訴人對於中華民國97年9 月19
日本院新竹簡易庭97年度竹北小字第385 號小額訴訟事件第一審
判決提起上訴，本院裁定如下：
    主  文
上訴駁回。
第二審訴訟費用新臺幣壹仟伍佰元由上訴人負擔。
    理  由
一、按對於小額程序之第一審裁判，得上訴或抗告於管轄之地方
    法院，其審判以合議行之。對於前項第一審裁判之上訴或抗
    告，非以其違背法令為理由，不得為之。又上訴狀內應記載
    上訴理由，表明下列各款事項：(一)原判決所違背之法令及具
    體內容。(二)依訴訟資料可認為原判決有違背法令之具體事實
    。民事訴訟法第436 條之24及第436 條之25分別定有明文。
    又依同法第468 條規定，判決不適用法規或適用不當者，為
    違背法令；而判決有同法第469 條第1 款至第5 款情形之一
    者，為當然違背法令，此在對小額訴訟事件第一審判決提起
    上訴時亦準用之，此觀民事訴訟法第436 條之32規定自明。
    是當事人就小額訴訟事件第一審判決提起上訴，如依民事訴
    訟法第468 條規定，以原審判決有不適用法規或適用法規不
    當為理由時，其上訴狀或理由書應有具體之指摘，並揭示該
    法規之條項或其內容；若係成文法以外之法則，應揭示該法
    則之旨趣；倘為司法院解釋或判例，則應揭示該判解之字號
    或其內容。如依民事訴訟法第469 條所列第1 款至第5 款情
    形為理由時，其上訴狀或理由書，應揭示合於該條款之事實
    。故對於小額程序之第一審裁判提起上訴時，如上訴論旨並
    未具體指出原審認定事實有如何違反法令情事，更未具體指
    明其所違反法令之條項或其內容，不得謂已合法表明上訴理
    由，其上訴自難認為合法（最高法院70年度臺上字第720 號
    判例意旨參照），而屬上訴不合程式，第二審法院應依同法
    第436 條之32第2 項準用同法第444 條第1 項以裁定駁回之
    （最高法院72年度台聲字第113 號裁判意旨參照）。
二、本件上訴意旨略以：上訴人當初是要辦手機所以才會填申請
    表，當時以為是分期付款，不知道是向被上訴人貸款云云
三、經查，原審判決係於97年9 月24日送達予上訴人，而上訴人
    亦於法定期間內即同年10月7 日提起本件上訴，惟其前開上
    訴理由，係辯稱：並不知係辦理貸款，核係對原審認定事實
    之職權行使為指摘，並未對原審判決有如何違背法令之處為
    具體之表明，揆諸首揭法條意旨，上訴人提起本件上訴，自
    難認屬合法，應以裁定駁回之。
四、結論：依民事訴訟法第436 條之32第2 項、第444 條第1 項
    、第95條、第78條、第436 條之19第1 項，裁定如主文。
中    華    民    國    97    年    12    月    4     日
                  民事第二庭  審判長法  官  陳順珍
                                    法  官  林南薰
                                    法  官  朱美璘
以上正本係照原本作成。
本裁定不得抗告。
中    華    民    國    97    年    12    月    4     日
                                書記官  陳德榮


司法院資訊處製作；財團法人民間司法改革基金會備份。
